臺灣苗栗地方法院民事裁定　　　　　　　100年度護字第144號
聲　請　人　苗栗縣政府
法定代理人　劉政鴻
相　對　人　A0000000　.
法定代理人　A0000000F.
　　　　　　A0000000M.
上列當事人間聲請延長安置事件，本院裁定如下：
    主    文
准將相對人A0000000（真實姓名年籍均詳卷）安置於中途學校，
施以貳年之特殊教育。
聲請程序費用新臺幣壹仟元由聲請人負擔。
    理    由
一、按司法警察查獲及救援從事性交易或有從事之虞之兒童或少
    年時，應立即通知主管機關指派專業人員陪同兒童或少年進
    行加害者之指認及必要之訊問，並於二十四小時內將該兒童
    或少年移送直轄市、縣（市）主管機關設置之緊急收容中心
    。直轄市、（縣）市主管機關所設之緊急收容中心應於安置
    起七十二小時內，提出報告，聲請法院裁定。法院受理前項
    報告時，除有下列情形外，應裁定將兒童或少年交付主管機
    關安置於短期收容中心：一、該兒童或少年顯無從事性交易
    或從事之虞者，法院應裁定不予安置並交付該兒童或少年之
    法定代理人、家長、最近親屬或其他適當之人。二、該兒童
    或少年有特殊事由致不宜安置於短期收容中心者，法院得裁
    定交由主管機關安置於其他適當場所。主管機關依前條安置
    後，應於二週至一個月內，向法院提出觀察輔導報告及建議
    處遇方式，並聲請法院裁定。又法院依審理之結果，認為該
    兒童或少年有從事性交易者，除有下列情形之一者外，法院
    應裁定將其安置於中途學校，施予二年之特殊教育：一、罹
    患愛滋病者。二、懷孕者。三、外國籍者。四、來自大陸地
    區者。五、智障者。六、有事實足證較適宜由父母監護者。
    七、其他事實足證不適合中途學校之特殊教育，且有其他適
    當之處遇者。法院就前項所列七款情形，及兒童或少年有從
    事性交易之虞者，應分別情形裁定將兒童或少年安置於主管
    機關委託之兒童福利機構、少年福利機構、寄養家庭或其他
    適當醫療或教育機構，或裁定遣送、或交由父母監護，或為
    其他適當處理，並通知主管機關續予輔導及協助。兒童及少
    年性交易防制條例第15條第1 項、第16條、第17條第1 項、
    第18條第2 項、第3 項分別定有明文。
二、本件聲請意旨略以：聲請人依法為兒童及少年性交易防制業
    務主管機關，於民國100 年8 月9 日接獲苗栗縣警察局頭份
    分局通報稱，該轄區查獲相對人A0000000（真實姓名年籍均
    詳卷）有從事性交易之情事，經聲請人派員至該分局陪同偵
    訊、製作筆錄，相對人確如通報所述。為此，聲請人於100
    年8 月9 日依兒童及少年性交易防制條例第15條之規定緊急
    安置相對人，並依同條例第16條之規定向本院提出報告聲請
    安置。經2 週到1 個月觀察，聲請人爰依同條例第17條之規
    定，提出觀察輔導報告及建議處遇方式，聲請本院裁定准予
    將相對人交付主管機關安置於中途學校2 年接受特殊教育，
    以維護相對人權益等語。
三、經查，聲請人主張之上開事實，業據其提出本院100 年度護
    字第135 號民事裁定、苗栗縣政府觀察輔導報告書、苗栗縣
    關懷中心觀察輔導報告書、苗栗縣兒童及少年性交易追蹤輔
    導家訪調查等件為證，足認相對人確有從事性交易之情事。
    另依前開觀察輔導報告書略以：相對人於就讀頭份國中期間
    慣於離家、拒學，中輟次數達3 次之多，其人際關係複雜，
    多為校外社會人士且異性交友對象時有更替，課堂表現態度
    不佳，時有嗜睡狀況，對此，相對人家人未能積極配合導師
    提出之建議，使相對人狀況日漸惡化，經相對人班導師協助
    相對人轉至慈暉班後，相對人生活就學始趨穩定，顯見相對
    人家對於相對人之偏差行為並無法彰顯其管教功能。相對人
    之父對於相對人坦承從事性交易及媒介一事無法接受，且教
    導相對人錯誤方式面對司法，排斥相對人接受安置輔導之況
    ，顯示相對人家未能教導相對人正面價值觀，亦未能對於相
    對人偏差之性價值觀給予積極處遇，安排慈暉班之用意良善
    ，然僅得以隔離相對人與在外友人接觸，實難確保相對人之
    價值觀可獲改善，再者，相對人家之親子溝通長期不良，相
    對人父母工作繁忙且疏於管教，顯見家庭管教效果不彰，仍
    需相關資源協助。相對人現年14歲，99年7 月間從事1 次性
    交易並於100 年2 月間媒介其學妹從事性交易，顯示其身體
    界線不清，價值觀嚴重偏差，亟待重新建立正確價值觀並導
    正其行為，以預防相對人再度從事性交易。綜上述，評估相
    對人家親職功能不彰、親子溝通長期不良、相對人家未能接
    受相對人從事性交易及媒介一事，教導相對人錯誤方式面對
    司法且排斥相對人接受輔導，若責付家長恐無法提供相對人
    正確法律觀念及價值觀之改善，且相對人有性交易及媒介之
    實，建議安置相對人於中途學校，以輔導建立相對人對自我
    保護、自我約束、正確性及金錢等價值觀，並提供其穩定之
    生活照顧等語，此有前開報告書在卷可憑。本院審酌相對人
    慣於離家、拒學、中輟3 次，甚至從事性交易行為換取金錢
    ，其對於金錢、身體及兩性交往等價值觀已有偏差，自我保
    護觀念亦薄弱，且相對人之人際關係複雜，課堂表現不佳，
    相對人家庭對於相對人之偏差行為無法發揮管教功能，故為
    輔導相對人建立自我保護、自我約束及正確之價值觀，並提
    供其穩定之生活照護環境，完成學業，有將相對人交付主管
    機關安置於中途學校並施予2 年特殊教育之必要。是聲請人
    之聲請核屬有據，應予准許。
四、依非訟事件法第21條第1 項，裁定如主文。
中    華    民    國    100   年     9    月    27    日
                  家事法庭    法  官  曾明玉
以上正本係照原本作成。
如不服本裁定，應於裁定送達後十日內向本院提出抗告狀，並繳
納抗告費新臺幣壹仟元。
                              書記官  黃惠雯
中    華    民    國    100   年     9    月    27     日